最高法院刑事判決　　　　　　　　　 111年度台上字第2152號
上　訴　人　許家豪
選任辯護人　林正欣律師
上列上訴人因違反毒品危害防制條例案件，不服臺灣高等法院中
華民國111年 1月27日第二審判決（109年度上訴字第1236號，起
訴案號：臺灣宜蘭地方檢察署 107年度偵字第5395、5397、6122
、6123號），提起上訴，本院判決如下：
    主  文
上訴駁回。
    理  由
一、按刑事訴訟法第377 條規定，上訴於第三審法院，非以判決
    違背法令為理由，不得為之。是提起第三審上訴，應以原判
    決違背法令為理由，係屬法定要件。如果上訴理由書狀並未
    依據卷內訴訟資料，具體指摘原判決不適用何種法則或如何
    適用不當，或所指摘原判決違法情事，顯與法律規定得為第
    三審上訴理由之違法情形，不相適合時，均應認其上訴為違
    背法律上之程式，予以駁回。
二、本件原審經審理結果，認為上訴人許家豪有所載違反毒品危
    害防制條例犯行明確，因而撤銷第一審此部分科刑之判決，
    改判仍論處上訴人販賣第三級毒品罪刑，另維持第一審諭知
    沒收之判決，駁回其該部分在第二審之上訴，已載敘其調查
    取捨證據之結果及憑以認定犯罪事實之心證理由，就上訴人
    否認犯罪之供詞及所辯，認非可採，亦依調查所得證據予以
    論述指駁，有卷存資料可資覆按。
三、上訴意旨略以：證人劉家豪就有無向上訴人購買毒品愷他命
    之指訴前後歧異，而通訊監察譯文內容語意不明，復無其他
    補強證據，原判決未採信劉家豪有利上訴人之證詞，逕為有
    罪判決，採證違法。
四、犯罪事實之認定、證據之取捨及證明力之判斷，俱屬事實審
    法院之職權，此項職權之行使，倘不違背客觀存在之經驗法
    則或論理法則，即不違法，觀諸刑事訴訟法第155條第1項規
    定甚明，自無許當事人任憑主觀妄指為違法，而資為合法之
    第三審上訴理由。又毒品交易之補強證據，並非以證明犯罪
    構成要件之全部事實為必要，倘得以佐證購毒者之指證非屬
    虛構，而能予保障其陳述之憑信性者，即已充足。且販賣毒
    品行為一向懸為厲禁，販毒者為避免遭監聽查緝，以通訊工
    具聯繫時，基於默契或共識，以暗語代之或僅相約見面，未  
    敘及交易細節，即可於碰面時進行交易，於聯繫中未明白陳
    述實情，並不違背常情，雖非直接可以推斷該被告之犯罪，
    但以此項證據與購毒者之陳述或其他案內證據為綜合判斷，
    若足以認定犯罪事實者，仍不得謂非補強證據。
    原判決認定上訴人上開犯行，係綜合上訴人部分供述、證人
    劉家豪不利於上訴人之證詞、卷附通訊監察錄音光碟勘驗筆
    錄，酌以所列其餘證據資料及案內其他證據調查之結果而為
    論斷，詳敘憑為判斷劉家豪指證上訴人確有於所載時地販賣
    愷他命等證詞與事實相符，所為該當販賣第三級毒品罪構成
    要件之理由綦詳，另本於證據取捨之職權行使，對劉家豪於
    第一審改稱相約見面係為向上訴人借錢，未購買毒品等旨說
    詞，及上訴人所舉余嘉豪簽發之本票、其與劉家豪之手機通
    訊軟體Messenger 對話紀錄，何以均不足為上訴人有利之認
    定，併於理由內論駁明白。凡此，概屬原審採證認事職權之
    合法行使，核其論斷說明，衡諸經驗及論理等證據法則皆無
    違背，既非僅以劉家豪之供述為論罪之唯一證據，且綜合調
    查所得之各直接、間接證據而為論斷，自非法所不許，無所
    指欠缺補強證據之違法。又卷附勘驗筆錄所載上訴人與劉家
    豪間通訊內容雖未直接言及係交易毒品愷他命，惟上訴人坦
    認確有勘驗筆錄所載內容之通話（見原審卷第271、272、36
    9 頁），自對話內容之情節整體觀之，雙方對話就交易標的
    內容存有一定默契，僅刻意隱諱談論，客觀上非可僅依訊息
    表面文意遽然評定其實情，勾稽上訴人坦承通話時之基地台
    位置相距劉家豪所述毒品交易地點，確可於對話所述「20分
    鐘」內前往，且上訴人所稱「你只能先拿5000」，核其語意
    與所辯余嘉豪或劉家豪欲償還其欠款新臺幣5,000 元迥不相
    侔，原審本於採證之職權，採信劉家豪偵查時指證雙方係為
    上揭毒品愷他命交易之證詞，認定彼等間已達成買賣該類毒
    品之合意，因認與上訴人被訴之犯罪事實具有相當程度關聯
    性，雖非直接可以推斷上訴人之犯罪，但以此項證據與劉家
    豪不利於上訴人之證言，暨案內其他證據資料綜合判斷，足
    以認定其犯罪事實，以所載該對話內容為論罪之補強證據，
    並無不合。
五、依上所述，上訴意旨猶執所辯陳詞否認犯罪，並謂原判決有
    欠缺補強證據等前情，指摘原判決違法，係對於原判決已說
    明論駁之事項再事爭辯，或對於事實審法院取捨證據與判斷
    證明力之職權行使，徒以自己說詞，任意指為違法，且重為
    事實之爭執，與法律規定得為第三審上訴理由之違法情形，
    不相適合，應認其上訴為不合法律上之程式，予以駁回。
據上論結，應依刑事訴訟法第395條前段，判決如主文。
中    華    民    國   111    年    5     月    4     日
                  刑事第七庭審判長法  官  段  景  榕  
                                  法  官  沈  揚  仁  
                                  法  官  楊  力  進  
                                  法  官  汪  梅  芬  
                                  法  官  宋  松  璟  
本件正本證明與原本無異
                                  書記官
中    華    民    國   111    年    5     月    11    日